【裁判字號】    97,聲再,460
【裁判日期】    980107
【裁判案由】    恐嚇
【裁判全文】
臺灣高等法院刑事裁定                 97年度聲再字第460號
再審聲請人
即受判決人  甲○○
代  理  人  周威良律師
            王琛博律師
上列聲請人因恐嚇案件，對於本院97年度上易字第2544號，中華
民國97年12月10日第二審確定判決（臺灣士林地方法院96年度易
字第1090號；起訴案號：臺灣士林地方法院檢察署96年度偵字第
1859號），聲請再審，本院裁定如下：
   主  文
再審之聲請駁回。
   理  由
一、本件聲請意旨如附件刑事再審聲請狀所記載。
二、有罪之判決確定後，為受判決人之利益聲請再審，必其聲請
    之理由合於刑事訴訟法第420條第1項所定情形之一，或合於
    同法第421條之規定者，始足當之。按刑事訴訟法第421條規
    定，不得上訴於第三審法院之案件，除前條規定外，其經第
    二審確定之有罪判決，如就足生影響於判決之重要證據漏未
    審酌者，亦得為受判決人之利益，聲請再審。此所謂「重要
    證據漏未審酌」，應係指第二審法院判決前已發現而提出之
    證據，未予審酌而言，如第二審法院依調查之結果，本於論
    理法則、經驗法則取捨證據認定事實，而就被捨棄之證據，
    已於理由內敘明其捨棄之理由者，即非屬之；又所謂「重要
    證據」，必須該證據已足認定受判決人應受無罪、或免訴、
    或輕於原審所認定之罪名方可，如不足以推翻原審所認定罪
    刑之證據，即非足生影響於原判決之重要證據。
三、本院查：
  (一)本件係受判決人得知被害人所有位於臺北市○○區○○路4
    段309號1樓之房屋已出租，正裝修供經營薑母鴨店使用，認
    有利可圖，於民國95年11月21日上午8 時許、同月22日某時
    許、同月23日下午6 時許，夥同姓名年籍不詳、身著黑衣之
    成年男子前往該址，藉言借置於被害人屋內之某大型盆栽遺
    失為由，恫嚇被害人使其心生恐懼，以期獲得不當財物。上
    揭事實，業經原確定判決調查審酌證人高莉婷、洪忠直、王
    立志於原審之證述等證據，並於判決理由欄詳為論述，並就
    受判決人所辯稱係因被害人誤丟棄其所有之盆栽，基於侵權
    行為損害賠償關係向被害人索賠，主觀上無不法所有之意圖
    ，被告並不認識該黑衣男子等語，於理由欄內引證指駁明確
    在案。
  (二)聲請再審意旨雖稱：卷附「民國97年11月16日至同年月23日
    ，水中鮮餐廳門前附近之照片」，可證實本件案發地點隔鄰
    水中鮮餐廳之門前走廊，於97年11月16日上午10時28分許，
    確有婦人在該處擺設攤位，則被告所稱本件黑衣男子於每日
    上午時分於該處擺攤，至中午始行離去之情事自屬可能，且
    水中鮮餐廳之營業時間係每日下午約5 時起，臺北市政府警
    察局內湖分局查訪表之查訪結論依該負責人所言認定該處無
    人擺攤即無足取，被告與該黑衣人並不相識。惟原確定判決
    於理由中就此已詳加說明：「黑衣男子於該案，自始至終均
    積極參與，顯非偶然為之，且若其與被告二人無犯意聯絡、
    行為之分擔，焉能清楚被告有盆栽置在告訴人屋內，並強勢
    作為，欲毆打裝修工人即證人洪忠直，且出言恫嚇屋主即告
    訴人，況被告與該黑衣男子相偕自被告住處即本案系爭房屋
    隔壁之2樓往1樓走動之情，業據證人洪忠直於原審證述明確
    ，足見二人應非陌生，是被告辯稱黑衣男子見狀臨時插嘴等
    語，實難採信。至黑衣男子縱如被告所言在系爭房屋附近擺
    設攤販，惟擺設攤販未必與被告不熟識，況據證人洪忠直於
    原審證稱因好奇所裝潢之房子非被告及黑衣男子所有，為何
    她們會來要花盆，因此有2、3次，在旁邊偷看二人往何處走
    等情…」（原確定判決理由（三），判決書第3 頁），則該
    黑衣人是否確於該處擺攤，縱令屬實亦不以足以動搖原有罪
    確定判決，尚難認係屬影響判決之重要證據。至聲請再審書
    狀所稱原確定判決未勘驗現場光碟，該項證據已業經原確定
    判決予以審酌取捨，並於該判決理由欄中詳為述明，原確定
    判決本於論理法則、經驗法則，經取捨證據後認定事實，並
    對卷附證據資料為價值判斷，揆諸首開說明，自非重要證據
    漏未審酌，聲請人空言指摘原確定判決未予審酌，委無足取
    。
  (三)綜上所述，本件受判決人僅係就原確定判決已說明之事項及
    審酌取捨之證據再行爭執，與足生影響於判決之重要證據漏
    未審酌之情形尚有未合。受判決人所執聲請再審之理由，核
    與刑事訴訟法第421 條之規定不符，難認有再審理由，其聲
    請再審，自難准許，應予駁回。
據上論斷，應依刑事訴訟法第434條第1項，裁定如主文。
中    華    民    國    98    年    1     月    7     日
                  刑事第十五庭審判長法  官  吳昭瑩
                                    法  官  李正紀
                                    法  官  李釱任
以上正本證明與原本無異。
不得抗告。
                                    書記官  洪秋帆
中    華    民    國    98    年    1     月    9     日


司法院資訊處製作；財團法人民間司法改革基金會備份。
